【裁判字號】    91,訴,1909
【裁判日期】    920128
【裁判案由】    毒品危害防制條例
【裁判全文】
臺灣桃園地方法院刑事判決                        九十一年度訴字第一九九號
    公  訴  人  臺灣桃園地方法院檢察署檢察官
    被      告  甲○○  男  三.
右列被告因違反毒品危害防制條例案件，經檢察官提起公訴（九十一年度毒偵字第二
八七八號），本院判決如左：
    主  文
甲○○施用第一級毒品，累犯，處有期徒刑柒月。
    事  實
一、甲○○曾於民國八十六年間，因違反麻醉藥品管理條例案件，經本院以八十六年
    度易字第二九九○號判處有期徒刑六月，於八十六年十月十三日確定，甫於八十
    七年七月二十日執行完畢。其後於毒品危害防制條例施行後，於八十九年間，因
    施用第二級毒品案件，經本院以八十九年度毒聲字第六一三號裁定送觀察、勒戒
    ，認其有繼續施用毒品傾向，本院再以八十九年度毒聲字第一四四○號裁定送強
    制戒治後，由臺灣桃園地方法院檢察署檢察官於九十年三月十四日以九十年度戒
    偵字第二六四號為不起訴處分確定。其後復於前開不起訴處分確定後五年內之九
    十一年六月間，再因施用第二級毒品，經本院以九十一年度毒聲字第一六○二號
    裁定送強制戒治，並由臺灣桃園地方法院檢察署檢察官提起公訴，另案由本院審
    理中（九十一年度訴字第一六九五號）。竟仍不知悔改，復基於施用第一級毒品
    海洛因（另施用第二級毒品安非他命部分，併案由本院他案審理）之犯意，於九
    十一年十月十八日凌晨三時許，在其位於桃園縣蘆竹鄉○○路三三五巷八弄三十
    號住處，以將海洛因放入香煙內燃燒之方式施用第一級毒品海洛因一次。嗣於九
    十一年十月十九日二十一時許，在桃園縣蘆竹鄉○○路○段八十一號地下室為警
    查獲，並扣得針筒二支及吸食器一組。
二、案經桃園縣警察局中壢分局報告臺灣桃園地方法院檢察署檢察官偵查起訴。
    理  由
一、右揭犯罪事實，業經被告甲○○自白不諱，而其於上開時、地為警查獲後，經警
    採集其尿液，送請桃園縣衛生局鑑驗後，呈嗎啡陽性反應，此有該局出具之不法
    藥物尿液檢定書（參偵卷第二十九頁）附卷可稽，是被告之自白，核與事相符，
    應可採信。被告於毒品危害防制條例施行後，在八十九年間，因施用第二級毒品
    案件，經本院以八十九年度毒聲字第六一三號裁定送觀察、勒戒，認其有繼續施
    用毒品傾向，本院再以八十九年度毒聲字第一四四○號裁定送強制戒治後，由臺
    灣桃園地方法院檢察署檢察官於九十年三月十四日以九十年度戒偵字第二六四號
    為不起訴處分確定。其後復於不起訴處分確定後五年內之九十一年六月間，再因
    施用第二級毒品，經本院以九十一年度毒聲字第一六○二號裁定送強制戒治，並
    由臺灣桃園地方法院檢察署檢察官提起公訴，正由本院審理中（九十一年度訴字
    第一六九五號），此有臺灣高等法院被告全國前案紀錄表及不起訴處分書在卷可
    稽，是被告再犯施用第一級毒品之犯行，事證明確，堪以認定。
二、核被告所為，係犯毒品危害防制條例第十條第一項之罪，其持有第一級毒品海洛
    因，既意在供己施用，其持有之低度行為應為施用之高度行為吸收，不另論罪。
    。被告前於八十六年間，因違反麻醉藥品管理條例案件，經本院以八十六年度易
    字第二九九○號判處有期徒刑六月，於八十六年十月十三日確定，甫於八十七年
    七月二十日執行完畢，有台灣桃園地方法院檢察署刑案資料查註紀錄表及臺灣高
    等法院被告全國前案紀錄表一紙附卷足憑，其於有期徒刑執行完畢後五年內再犯
    有期徒刑以上之本罪，為累犯，應依刑法第四十七條規定加重其刑。爰審酌被告
    已因施用毒品，經法院為觀察、勒戒及戒治，仍不知悔悟，惟犯後坦承犯行，加
    以施用毒品係自戕性犯罪，尚乏直接被害人以及被告之品行、動機、手段等一切
    情狀，量處如主示之刑。扣案之針筒被告辯稱非其所有，此外復查無其他積極證
    據，證明該物確為被告所有，供本件施用毒品所用之物，以及扣案之吸食器雖為
    被告所有，但並非施用第一級毒品所用之物，爰均不另為沒收之諭知，附此敘明
    。
據上論斷，應依刑事訴訟法第二百九十九條第一項前段，毒品危害防制條例第十條第
一項，刑法第十一條、第四十七條，判決如主文。
本案經檢察官邱曉華到庭執行職務。
中      華      民      國    九十二    年      一      月    二十八    日
                              臺灣桃園地方法院刑事第四庭
                                  審判長法  官  陳  世  宗
                                        法  官  林  明  洲
                                        法  官  李  桂  英
右正本證明與原本無異。
如不服本判決，應於判決送達後十日內向本院提出上訴狀( 應附繕本 )，上訴於
臺灣高等法院。
                                        書記官  張  淑  芬
中        華        民  國   九十二   年   一   月    二十八    日
附論罪科刑依據之法條：
毒品危害防制條例第十條：
毒品危害防制條例第十條
施用第一級毒品者，處六月以上五年以下有期徒刑。
施用第二級毒品者，處三年以下有期徒刑。


司法院資訊處製作；財團法人民間司法改革基金會備份。
